臺灣高等法院高雄分院刑事判決　　　　　 96年度上易字第1號
上　訴　人　臺灣高雄地方法院檢察署檢察官
被　　　告　甲○○
　　　　　　庚○○
　　　　　　蔡依青（更名為子○○）
上列上訴人等因被告等詐欺案件，不服臺灣高雄地方法院95年度
易字第1371號中華民國95年10月23日第一審判決（起訴案號：臺
灣高雄地方法院檢察署95年度偵字第11590 、18512 、19551 、
19779 、20083 號），提起上訴（移送本院併辦案號：臺灣屏東
地方法院檢察署95年度偵字第7426號、臺灣臺南地方法院檢察署
95年度偵字第13030 號、臺灣板橋地方法院檢察署95年度偵字第
22070號），本院判決如下：
     主  文
原判決關於甲○○、庚○○、蔡依青部分撤銷。
甲○○連續犯幫助詐欺取財罪，處有期徒刑柒月，緩刑年，應
於九十六年十二月三十一日前支付國庫新台幣柒萬元。
庚○○連續犯幫助詐欺取財罪，處有期徒刑伍月，如易科罰金，
以銀元佰元即新臺幣玖佰元折算壹日，緩刑貳年，應於九十六
年十二月三十一日前支付國庫新台幣陸萬元。
蔡依青連續犯幫助詐欺取財罪，處有期徒刑陸月，如易科罰金，
以銀元佰元即新臺幣玖佰元折算壹日，緩刑貳年，應於九十六
年十二月三十一日前支付國庫新台幣陸萬元。
     事  實
一、本院認定之犯罪事實，除下列所述併辦部分所列之犯罪事實
    外，與原審判決書之記載相同，茲引用之。
二、甲○○、庚○○、蔡依青承前原判決所載幫助詐欺之犯意，
    提供帳戶，而為如下之犯行，分別經臺灣屏東地方法院檢察
    署、臺南地方法院檢察署、板橋地方法院檢察署移請本院併
    案審理：
  (一)甲○○於民國（下同）95年3 月間，將其向第一商業銀行潮
    州分行申辦之00000000000 號帳戶存簿及提款卡、密碼，以
    新臺幣（下同）1 萬元之代價，出售予真實姓名、年籍不詳
    ，自稱「李先生」之成年男子，該「李先生」取得上開帳戶
    後，即由其所屬之電話詐騙集團成員撥打Ｇ○○之電話，向
    Ｇ○○佯稱其抽中大獎，惟需先繳付手續費等費用，始能領
    獎云云，致Ｇ○○陷於錯誤，於同年3 月9 日，依指示將3
    萬元匯入甲○○之上開銀行帳戶內，隨即由該詐欺集團成員
    將該匯款提領一空。
  (二)庚○○於95年3 月30日，在高雄市○○路及苓雅路交岔路口
    ，將其所有之台北富邦銀行三民分行帳號000000000000號存
    摺、提款卡等物，以4,500 元之代價，出租予真實姓名年籍
    均不詳之詐欺集團成年成員使用，該詐騙集團成員即於同年
    4 月5 日，向Ｌ○○佯稱援交須至提款機確認身分云云，致
    Ｌ○○陷於錯誤，而依指示於同日上午11時9 分許，到某提
    款機匯款2 萬元至庚○○之前開帳戶內，隨即被詐欺集團成
    員提領而去。
  (三)蔡依青於95年3 月30日，在高速公路台南縣新營交流道下之
    「麥當勞」，將其所有之台北富邦銀行新營分行帳號000000
    000000號提款卡及密碼，以1,500 元之代價，出售予在報紙
    上刊登「小兵立大功」廣告之詐騙集團成員，該詐騙集團成
    員隨即以網上購物之方式，詐騙黃○○以3,000 元下標購買
    「『亂online』『全部伺服器』」之線上遊戲幣，並依指示
    將款匯入蔡依青之上開帳戶，該款嗣被提領一空，然並未交
    付該標購之物，黃○○始知受騙。
     理  由
一、引用如附件原審判決書所載之證據。
二、被告甲○○、庚○○、蔡依青就前開併辦之事實，均坦白承
    認，核與被害人Ｇ○○、Ｌ○○、黃○○指訴之情節相符，
    並有上開銀行交易明細表附卷可稽，被告等之自白核與事實
    相符，其等罪證已甚明確，犯行堪予認定。核被告等所為，
    均係犯幫助詐欺取財罪，爰依刑法第30條第2 項之規定按正
    犯之刑減輕之，其等多次幫助詐欺犯行，時間緊接，顯均係
    基於概括之犯意，應依修正前刑法第56條論以連續犯。被告
    等前揭併辦部分所列之犯罪事實，雖未經檢察官起訴，惟因
    與起訴部分有連續犯之裁判一罪關係，既經檢察官移請本院
    併案審理，本院自得一併予以審究。
三、原審就被告等之犯行予以論罪科刑，固非無見；然查原審就
    前開併辦之被告等犯罪事實未及一併審究，已有未洽，且檢
    察官上訴以被告等提供存摺提款卡等供詐騙集團使用，影響
    社會治安甚鉅，指摘原判決量刑似嫌過輕，為有理由，原判
    決既有可議，即屬無可維持，應由本院將原判決被告甲○○
    、庚○○、蔡依青部分撤銷，審酌被告等為貪圖報酬，任意
    將金融帳戶存摺、提款卡等提供他人使用，不顧該等帳戶可
    能遭他人用作犯罪工具，逃避犯罪之查緝，嚴重破壞社會治
    安及妨礙金融秩序，助長詐騙歪風，並增加追緝犯罪及被害
    人尋求救治之困難，惟念渠等於犯後均坦承犯行，頗有悔意
    ，被告甲○○犯罪次數最多，被害人匯入蔡依青之帳戶款項
    較其他被告為多等一切情狀，爰予科處被告甲○○有期徒刑
    7 月；被告庚○○有期徒刑5 月；被告蔡依青有期徒刑6 月
    ，並諭知被告庚○○、蔡依青所處有期徒刑易科罰金之折算
    標準。
四、被告甲○○、庚○○、蔡依青等前均未曾因故意犯罪而受有
    期徒刑以上刑之宣告，有臺灣高等法院被告等前案紀錄表在
    卷可考，其等因一時失慮致罹刑典，惟已坦承犯錯，堪認經
    此偵、審程序之教訓，當知警惕而信無再犯之虞，本院認所
    宣告之刑以暫不執行為適當，爰併予分別宣告被告甲○○緩
    刑3 年，被告庚○○、蔡依青均緩刑2 年，及均應於96年12
    月31日前被告甲○○向國庫支付新臺幣7 萬元，被告庚○○
    、蔡依青各向國庫支付新臺幣6萬元，用啟自新。
五、刑法已於95年7 月1 日修正公布施行，有關幫助犯、連續犯
    、易科罰金、緩刑等法條之比較適用，原判決已論甚詳，
    爰予以引用。
六、原審同案被告周弘原、陳俊清及本院同案被告壬○○、丑○○、丁○○、丙○○、戊○○、辛○○、乙○○、己○○、
    癸○○、寅○○部分，均已判決確定，故不予論列，附此
    明。
據上論斷，應依刑事訴訟法第369 條第1 項前段、第373 條、第
364 條、第299 條第1 項前段，刑法第2 條第1 項前段、第30條
第1 項、第2 項、第339 條第1 項、第74條第1 項第1 款、第2
項第4 款、修正前刑法第56條、第41條第1 項，罰金罰鍰提高標
準條例第1 條前段、修正前同條例第2 項，現行法規所定貨幣單
位折算新台幣第2 條，判決如主文。
本案經檢察官許月雲到庭執行職務。
中　　華　　民　　國　　96　　年　　3 　　月　　30　　日
                  刑事第四庭    審判長法  官  蕭權閔
                                      法  官  吳進寶
                                      法  官  陳吉雄
以上正本證明與原本無異。
本判決不得上訴。
中　　華　　民　　國　　96　　年　　4 　　月　　3 　　日
　　　　　　　　　　　　　　　　　　　書記官  梁美姿
附錄本判決論罪科刑法條：
刑法第339條第1項
意圖為自己或第三人不法之所有，以詐術使人將本人或第三人之
物交付者，處5 年以下有期徒刑、拘役或科或併科1 千元以下罰
金。
                                                      q
附件：
臺灣高雄地方法院刑事判決　　　　　　　95年度易字第1371號
公　訴　人　臺灣高雄地方法院檢察署檢察官
被　　　告　壬○○　男　26歲（民國○○年○○月○○日生）
　　　　　　　　　　身分證統一編號：Ｚ000000000號
　　　　　　　　　　住屏東縣新園鄉○○村○○路647號
選任辯護人　吳春生律師
          　許龍升律師
被       告 丑○○　男　27歲（民國○○年○月○○日生）
　　　　　　　　　　身分證統一編號：Ｚ000000000號
　　　　　　　　　　住屏東縣新園鄉○○村○○路667號
　　　    　丁○○　男　22歲（民國○○年○○月○○日生）
　　　　　　　　　　身分證統一編號：Ｚ000000000號
　　　　　　　　　　住屏東縣新園鄉○○村○○路913巷24號
　　　    　丙○○　男　20歲（民國○○年○月○○日生）
　　　　　　　　　　身分證統一編號：Ｚ000000000號
　　　　　　　　　　住屏東縣新園鄉○○村○○路184號
            戊○○　男　24歲（民國○○年○○月○○日生）
　　　　　　　　　　身分證統一編號：Ｚ000000000號
　　　　　　　　　　住屏東縣新園鄉○○村○○路10號
　　　    　辛○○　女　28歲（民國○○年○○月○○日生）
　　　　　　　　　　身分證統一編號：Ｚ000000000號
　　　　　　　　　　住高雄縣大樹鄉○○村○○街42巷71號
　　　　　　　　　　住屏東縣東港鎮○○路47號Ｑ棟3樓
　　　    　周弘原　男　23歲（民國○○年○月○○日生）
　　　　　　　　　　身分證統一編號：Ｚ000000000號
　　　　　　　　　　住台中市○○區○○路17之16號
　　　　　　　　　　住高雄市○○區○○路411號
　　　    　甲○○　女　31歲（民國○○年○月○○日生）
　　　　　　　　　　身分證統一編號：Ｚ000000000號
　　　　　　　　　　住屏東縣崁頂鄉○○村○○路2之3號
　　　    　乙○○　女　28歲（民國○○年○月○日生）
　　　　　　　　　　身分證統一編號：Ｚ000000000號
　　　　　　　　　　住屏東縣潮州鎮○○路56巷11號
　　　    　陳俊清　男　35歲（民國○○年○○月○○日生）
　　　　　　　　　　身分證統一編號：Ｚ000000000號
　　　　　　　　　　住台南縣永康市○○街66號13樓之1
　　　    　己○○　男　31歲（民國○○年○月○○日生）
　　　　　　　　　　身分證統一編號：Ｚ000000000號
　　　　　　　　　　住台南縣鹽水鎮○○街68號
　　　    　庚○○　男　26歲（民國○○年○月○○日生）
　　　　　　　　　　身分證統一編號：Ｚ000000000號
　　　　　　　　　　住高雄市○○區○○路751巷38弄36號3樓
　　　　　　　　　　之2
　　　    　癸○○　男　23歲（民國○○年○○月○○日生）
　　　　　　　　　　身分證統一編號：Ｚ000000000號
　　　　　　　　　　住台南縣仁德鄉○○村○○路108巷52號
　　　    　蔡依青　女　27歲（民國○○年○月○○日生）
　　　　　　　　　　身分證統一編號：Ｚ000000000號
　　　　　　　　　　住台南縣鹽水鎮金和311巷41之16號
　　　    　寅○○　女　27歲（民國○○年○月○○日生）
　　　　　　　　　　身分證統一編號：Ｚ000000000號
　　　　　　　　　　住高雄市三民區○○○路59號
上列被告因詐欺案件，經檢察官提起公訴（95年度偵字第18512
、11590 、19551 、19779 、20083 號）及移送併案審理（臺灣
屏東地方法院檢察署95年度偵字第5164號），本院判決如下：
    主  文
壬○○連續犯共同詐欺取財罪，處有期徒刑壹年柒月。扣案如附
表二所示之物均沒收。
丑○○連續犯共同詐欺取財罪，處有期徒刑壹年，緩刑肆年。扣
案如附表二所示之物均沒收。
丁○○連續犯共同詐欺取財罪，處有期徒刑壹年貳月，緩刑伍年
。扣案如附表二所示之物均沒收。
丙○○連續犯共同詐欺取財罪，處有期徒刑壹年，緩刑肆年。扣
案如附表二所示之物均沒收。
戊○○連續犯共同詐欺取財罪，處有期徒刑壹年，緩刑肆年。扣
案如附表二所示之物均沒收。
辛○○連續犯共同詐欺取財罪，處有期徒刑壹年，緩刑肆年。扣
案如附表二所示之物均沒收。
周弘原犯幫助詐欺取財罪，累犯，處有期徒刑伍月，如易科罰金
，以銀元佰元即新台幣玖佰元折算壹日。
甲○○連續犯幫助詐欺取財罪，處有期徒刑伍月，如易科罰金，
以銀元佰元即新台幣玖佰元折算壹日。緩刑參年。
乙○○犯幫助詐欺取財罪，處有期徒刑參月，如易科罰金，以銀
元佰元即新台幣玖佰元折算壹日，緩刑貳年。
陳俊清犯幫助詐欺取財罪，處有期徒刑參月，如易科罰金，以銀
元佰元即新台幣玖佰元折算壹日。
己○○犯幫助詐欺取財罪，處有期徒刑參月，如易科罰金，以銀
元佰元即新台幣玖佰元折算壹日，緩刑貳年。
庚○○犯幫助詐欺取財罪，處有期徒刑參月，如易科罰金，以銀
元佰元即新台幣玖佰元折算壹日，緩刑貳年。
癸○○犯幫助詐欺取財罪，處有期徒刑參月，如易科罰金，以銀
元佰元即新台幣玖佰元折算壹日，緩刑貳年。
蔡依青犯幫助詐欺取財罪，處有期徒刑伍月，如易科罰金，以銀
元佰元即新台幣玖佰元折算壹日，緩刑參年。
寅○○犯幫助詐欺取財罪，處有期徒刑參月，如易科罰金，以銀
元佰元即新台幣玖佰元折算壹日，緩刑貳年。
    事  實
一、壬○○與大陸詐騙集團成員某不詳姓名、年籍，綽號「姐仔
    」之成年女子，共同基於意圖為自己不法所有之詐欺取財之
    概括犯意聯絡，自民國94年4 月間起，由「姐仔」所屬之集
    團人員負責在大陸打電話以如附表一所示之方式，連續詐騙
    如附表一所示之許懿仁等27人，誘使許懿仁等27人分別依指
    示匯款入其所指定之人頭帳戶內，壬○○再依綽號「姐仔」
    之成年女子之指示持其所提供之人頭帳戶存摺或提款卡至各
    金融機構之提款機領款或臨櫃取款，得款後留存各次領得款
    項之十分之一數額充為其報酬，剩餘之款項則匯至綽號「姐
    仔」之成年女子所指定之帳戶內，嗣丑○○、辛○○分別於
    95年2 月初，丁○○於同年2 月底，戊○○於同年3 月底，
    丙○○於同年4 月8 日，亦共同基於意圖為自己不法所有之
    詐欺取財之概括犯意聯絡，由丑○○自己1 人，丁○○、丙○○2 人1 組，戊○○與辛○○或自己1 人或共同1 組，依
    壬○○之指示，分持人頭帳戶提款卡至各金融機構提款機領
    錢或持人頭帳戶存摺、印章臨櫃提款，充當俗稱之「車手」
    ，所領得之款項交由壬○○統籌處理，壬○○再每星期結算
    一次，除戊○○加入之前2 星期係收取每日新台幣（下同）
    3,000 元之報酬，辛○○如獨自1 人領款亦收取每日3,000
    元之報酬外，戊○○、辛○○共同1 組領款工作時，則與丑
    ○○分別自壬○○個人所得之十分之一酬勞中，按各次所領
    得之款項十分之三之比例收取報酬，戊○○、辛○○再平分
    當次報酬，丁○○則自壬○○個人所得之酬勞中以二分之一
    之比例收取報酬後，再與丙○○依六、四之比例分配該次報
    酬，其等以此方式陸續自王昱翔（另行審結）、朱素梅（另
    行審結）、江再生（另行審結）、李育芬（另行審結）、周
    弘原、甲○○、乙○○、陳金順（另行審結）、陳亮群（另
    行審結）、陳俊清、己○○、陳隆裕（另行審結）、庚○○
    、癸○○、劉進志（另行審結）、蔡依青、寅○○、李美玲
    （另案判決確定，並經臺灣高雄地方法院檢察署以95年度偵
    字第18512 號為不起訴處分）、林孟霆（另案判決確定，並
    經臺灣高雄地方法院檢察署以95年度偵字第18512 號為不起
    訴處分）、林慶昌（業經本院95年度簡字第4526號判決）、
    陳仲豪（業經本院95年度簡字第5350號判決）、溫盛光（業
    經本院95年度簡字第4185號判決）等之人頭帳戶內領得如附
    表一所示之許懿仁等27人被騙匯入之款項。截至95年4 月21
    日被查獲時止，壬○○共獲取酬勞約150 萬元；丑○○共獲
    取酬勞約30多萬元；丁○○獲取酬勞約1 、2 百萬元（包括
    丙○○所得約20萬元酬勞）；戊○○獲取酬勞約2 、30萬元
    ；辛○○獲取酬勞約10萬元。嗣經警據報查辦，並於95年4
    月21日9 時30分至10時55分許，持本院核發之搜索票（95年
    度聲搜字第1042號）分別至屏東市○○街27號8 樓之1 及該
    樓地下室，及丑○○、戊○○分別所駕駛之車牌號碼ZS-649
    6 號、9T-1915 號自用小客車上扣得如附表三所示之物品，
    始悉上情。
二、周弘原前因偽造印文案件，經臺灣台中地方法院以94年度易
    字第1405號判決，判處有期徒刑3 月，如易科罰金，以300
    元折算1 日確定，於95年1 月23日易科罰金執行完畢。周弘
    原、甲○○、乙○○、陳俊清、己○○、庚○○、癸○○、
    蔡依青、寅○○均可預見將自己金融帳戶提供他人使用，可
    能幫助他人遂行詐欺取財之犯罪目的，竟仍以縱有人以其金
    融帳戶實施詐欺取財犯行，亦不違背其本意之幫助犯意，而
    分別於下列之時、地，以下述方式提供或出租或出售其等所
    有之金融機構帳戶予他人使用，容任他人使用其等之帳戶遂
    行詐欺犯行，嗣於95年4 月21日，為警分別查獲壬○○、戊○○、丑○○、丁○○、丙○○、辛○○等人，並查扣如附
    表三所示之物品而循線查得上情。周弘原等人提供帳戶幫助
    詐欺取財之行為分述如下：
  (一)周弘原於94年服役期間，將自己所有左營福山郵局帳號：00
    000000000000號帳戶存簿、提款卡，提供予其借款之地下錢
    莊，供年籍、姓名不詳，綽號「小陳」之成年男子自該帳戶
    內領取其每月自動匯入之服役薪資以抵償其積欠之借款利息
    ，詎周弘原於同年10月間退役後，明知該帳戶已不再有薪資
    匯入供抵償欠款，竟基於幫助他人詐欺取財之犯意，而將上
    開帳戶辦理掛失並重新領取新存摺後，即以6,000 元之代價
    將上開帳戶出售予同屬綽號「姐仔」之成年女子所屬集團成
    員之一之年籍、姓名不詳，綽號「小陳」之成年男子使用。
    嗣綽號「姐仔」之成年女子所屬之詐騙集團成員，即共同基
    於意圖為自己不法所有之詐欺取財犯意，於95年4 月10日上
    午8 時30分許，假臺灣台北地方法院檢察署之名，向玄○○
    佯稱涉及詐欺案件，要求其申請銀行電話語音轉帳系統，致
    玄○○不疑有他，陷於錯誤，而依指示操作並於同日遭轉出
    149,000 元及70,000元2 筆款項至前開帳戶內，並隨即由壬○○等人將該帳戶內之匯款提領一空。
  (二)甲○○於94年底某日，因見報紙登載帳戶出租之廣告，乃基
    於幫助他人詐欺取財之概括犯意，先在屏東縣潮州郵局附近
    ，將其所有麥寮郵局帳號：0000000000000 號帳戶之存摺、
    提款卡、印章及密碼，以半個月5,000 元之代價出租予同屬
    綽號「姐仔」之成年女子所屬集團成員之一之不詳姓名、年
    籍之成年男子。嗣綽號「姐仔」之成年女子所屬之詐騙集團
    成員，即共同基於意圖為自己不法所有之詐欺取財犯意，於
    95年3 月18日上午10時許，假中獎之名，向Ｋ○○要求繳納
    中獎稅金，致Ｋ○○不疑有他，陷於錯誤，而於同年月20日
    14時22分先匯款16,100元至高雄武廟路郵局帳號：00000000
    000000號帳戶內，再於同年月21日13時2 分轉匯6 萬元至前
    開麥寮郵局帳戶內，並即由壬○○等人將該麥寮郵局帳戶內
    之匯款提領一空。甲○○復於95年初之某日，將其所有之第
    一銀行潮州分行帳號：00000000000 號帳戶之存摺、提款卡
    、印章及密碼，以10,000元之代價提供予一不詳姓名、年籍
    之「李先生」使用。嗣該名「李先生」所屬之詐騙集團成員
    ，即共同基於意圖為自己不法所有之詐欺取財犯意，於同年
    1 月間，假整合貸款之名義，向藍慧鎂要求繳納代辦手續費
    ，致藍慧鎂不疑有他，陷於錯誤，而自同年1 月起至6 月23
    日止，陸續匯款20次計396,500 元至指定帳戶，其中1 筆同
    年3 月17日所匯之12,000元匯款則匯入前開第一銀行潮州分
    行帳戶內，並遭提領一空。
  (三)乙○○於95年3 月間，因見報紙登載帳戶出租之廣告，竟基
    於幫助他人詐欺取財之犯意，在屏東縣潮州中華電信對面超
    商附近，將其所有之潮州郵局帳號：00000000000000號帳戶
    之存摺、提款卡、印章及密碼，以每月5,000 元之代價出租
    予同屬綽號「姐仔」之成年女子所屬集團成員之一之不詳姓
    名、年籍之中年男子。嗣綽號「姐仔」之成年女子所屬之詐
    騙集團成員，即共同基於意圖為自己不法所有之詐欺取財犯
    意，於同年3 月17日13時55分許，假檢察官之名，向Ｄ○○
    佯稱涉及詐欺案件，其存款帳戶將遭凍結，要求其設立防火
    牆，致Ｄ○○不疑有他，陷於錯誤，而於同日遭轉出4 筆金
    額計31 6萬元，其中1 筆98萬元則轉入上開郵局帳戶內，並
    由壬○○等人將該帳戶內之匯款提領一空。
  (四)陳俊清於95年4 月間，見報紙登載帳戶出租之廣告，竟基於
    幫助他人詐欺取財之犯意，在台南市○○路附近，將其所有
    之板橋三民路郵局帳號：00000000000000號帳戶之存摺、提
    款卡、印章及密碼，以1 星期1,000 元之代價，並於收取2,
    000 元後將上開帳戶出租予同屬綽號「姐仔」之成年女子所
    屬集團成員之一之不詳姓名、年籍之成年男子。嗣綽號「姐
    仔」之成年女子所屬之詐騙集團成員，即共同基於意圖為自
    己不法所有之詐欺取財犯意，於同年4 月18日上午10時許，
    假稱係中華電信金融案件管理中心，向Ｆ○○佯稱資料外洩
    ，要求其將存款另行轉匯至安全帳戶，致Ｆ○○不疑有他，
    陷於錯誤，而依指示分別於同日及翌日轉匯350,500 元、20
    0,500 元、200,800 元3 筆款項入前開帳戶內，並隨即由壬○○等人將該帳戶內之匯款提領一空。
  (五)己○○於95年4 月間，見報紙登載帳戶出租之廣告，竟基於
    幫助他人詐欺取財之犯意，在新營交流道旁，將其所有之台
    南鹽水郵局帳號：000000000000000 號帳戶之存摺、提款卡
    、印章及密碼，以每月5,000 元之代價出租予同屬綽號「姐
    仔」之成年女子所屬集團成員之一之不詳姓名、年籍之中年
    男子。嗣綽號「姐仔」之成年女子所屬之詐騙集團成員，即
    共同基於意圖為自己不法所有之詐欺取財犯意，於同年4 月
    17 日13 時50分許，假臺灣台北地方法院檢察署之名，向Ｅ
    ○○佯稱破獲詐騙集團，要求將存款另行匯至安全帳戶，致
    Ｅ○○不疑有他，陷於錯誤，依指示分別轉匯155,000 元、
    59,000元，共計214,000 元入前開帳戶，並隨即由壬○○等
    人將該帳戶內之匯款提領一空。
  (六)庚○○於95年3 月間，見報紙登載帳戶出租之廣告，竟基於
    幫助他人詐欺取財之犯意，在高雄市○○路及苓雅路口，將
    其所有之高雄德智郵局帳號：00000000000000號帳戶之存摺
    、提款卡、印章及密碼，以每半個月5,000 元之代價出租予
    同屬綽號「姐仔」之成年女子所屬集團成員之一之不詳姓名
    、年籍之中年男子。嗣綽號「姐仔」之成年女子所屬之詐騙
    集團成員，即共同基於意圖為自己不法所有之詐欺取財犯意
    ，於同年3 月24日上午11時50分許，假臺灣高雄地方法院之
    名，向辰○○佯稱涉及詐欺案件，可能資料外洩，要求辰○○將存款匯至安全帳戶，致辰○○不疑有他，陷於錯誤，而
    依指示於同日14時46分先自基隆第二信用合作社總社匯款90
    萬元至彰化南瑤郵局帳號00000000000000號帳戶內，再於同
    日15時5 分匯款20萬元至前開帳戶內，並隨即由壬○○等人
    將該帳戶內之匯款提領一空。
  (七)癸○○於95年4 月初，見報紙登載帳戶出租之廣告，竟基於
    幫助他人詐欺取財之犯意，在台南仁德郵局附近，將其所有
    之仁德後壁厝郵局帳號：00000000000000號帳戶之存摺、提
    款卡、印章及密碼，以每月5,000 元之代價出租予同屬綽號
    「姐仔」之成年女子所屬集團成員之一之不詳姓名、年籍之
    中年男子。嗣綽號「姐仔」之成年女子所屬之詐騙集團成員
    ，即共同基於意圖為自己不法所有之詐欺取財犯意，於同年
    4 月26日上午11時50分許，假臺灣高雄地方法院之名，向宇
    ○○佯稱積欠中華商業銀行信用卡消費款，嗣經宇○○表明
    並未申辦該行信用卡，乃再指示宇○○電詢犯罪防治中心報
    告，並立具金融調查管制帳號保密約定書，且要求宇○○至
    遠東國際商業銀行申辦電話銀行業務，致宇○○不疑有他，
    陷於錯誤，而依指示辦理轉帳授權並於當日遭語音轉帳432,
    000 元至前開帳戶，並隨即由壬○○等人提領一空。
  (八)蔡依青於95年3 月間，見報紙登載帳戶出租之廣告，竟基於
    幫助他人詐欺取財之犯意，在台南縣立文化中心，將其所有
    之新營民生郵局帳號：00000000000000號帳戶之存摺、提款
    卡、印章及密碼，以每半個月3,000 元之代價出租予同屬綽
    號「姐仔」之成年女子所屬集團成員之一之不詳姓名、年籍
    之成年男子。嗣綽號「姐仔」之成年女子所屬之詐騙集團成
    員，即共同基於意圖為自己不法所有之詐欺取財概括犯意，
    於同年3 月24日上午8 時20分許，假高雄地方法院人員名義
    ，向酉○○佯稱其積欠中華商業銀行信用卡消費款，嗣經酉
    ○○表示並未申辦該行信用卡，乃續要求其以電話號碼0000
    00000 號向高雄金融犯罪防治中心調查科之楊政國警員報案
    ，酉○○依指示聯繫該名自稱為楊政國警員後，該名警員乃
    再要求酉○○打電話至中央金融局存保科申請存款理賠，酉
    ○○再依指示打至存保科，復依該存保科人員指示電洽中央
    金融局稽查科，並依指示辦理電話語音轉帳且告知稽查科人
    員密碼，致酉○○不疑有他，陷於錯誤，而於當日語音轉帳
    先匯入68 3,000元，再於同年月27日轉匯190,000 元至前開
    帳戶內；該綽號「姐仔」之成年女子所屬之詐騙集團成員復
    於同年月29日上午10時許，向卯○○佯稱資料外洩，遭人盜
    用資料申辦現金卡，致卯○○陷於錯誤，依指示至中國國際
    商業銀行申辦電話銀行業務，而遭語音轉帳28 9,000元至前
    開帳戶，而均由壬○○等人提領一空。
  (九)寅○○於95年3 月間，見報紙登載帳戶出租之廣告，竟基於
    幫助他人詐欺取財之犯意，在高雄市○○路旁，將其所有之
    高雄德智郵局帳號：00000000000000號帳戶之存摺、提款卡
    、印章及密碼，以每月5,000 元之代價出租予同屬綽號「姐
    仔」之成年女子所屬集團成員之一之不詳姓名、年籍之成年
    男子。嗣綽號「姐仔」之成年女子所屬之詐騙集團成員，即
    共同基於意圖為自己不法所有之詐欺取財犯意，於同年3 月
    15日上午10時許，假地方法院人員名義，向Ｃ○○佯稱積欠
    中國信託銀行9,000 元欠款，要求其以電話號碼0000000000
    號與金融管理部門之林志中科長聯繫，嗣經Ｃ○○依指示聯
    繫該名自稱為林志中科長後，該名林科長乃再佯稱為避免另
    有人遭詐騙，並利於監控銀行帳號，要求變更銀行密碼，致
    Ｃ○○不疑有他，陷於錯誤，而於當日中午12時38分許，依
    指示自第一銀行南門分行語音轉帳，匯入563,000 元至前開
    帳戶內，並隨即由壬○○等人提領一空。
三、案經高雄市政府警察局報請臺灣高雄地方法院檢察署檢察官
    偵查起訴，經被告為有罪之陳述後，本院裁定依簡式審判程
    序審理。
    理  由
一、按除被告所犯為死刑、無期徒刑、最輕本刑為3 年以上有期
    徒刑之罪或高等法院管轄第一審案件者外，於法院行準備程
    序進行中，被告先就被訴事實為有罪之陳述時，審判長得告
    知被告簡式審判程序之旨，並聽取當事人、代理人、辯護人
    及輔佐人之意見後，裁定進行簡式審判程序；且受命法官行
    準備程序，與法院或審判長有同一之權限；又簡式審判程序
    之證據調查，不受刑事訴訟法第159 條第1 項、第161 條之
    2 、第161 條之3 、第163 條之1 及第164 條至第170 條規
    定之限制，刑事訴訟法第273 條之1 第1 項、第279 條第2
    項前段、第273 條之2 分別定有明文。被告壬○○、戊○○
    、丑○○、丁○○、丙○○、辛○○、周弘原、甲○○、乙○○、陳俊清、己○○、庚○○、癸○○、蔡依青、寅○○
    等人所為係犯死刑、無期徒刑、最輕本刑為3 年以上有期徒
    刑以外之罪，其於準備程序中就被訴事實為有罪之陳述，經
    受命法官告知簡式審判程序之旨，並聽取公訴人、被告之意
    見後，本院合議庭認為適宜由受命法官獨任進行簡式審判程
    序，依刑事訴訟法第273 條之1 第1 項規定，裁定由受命法
    官獨任進行審判程序，合先敘明。
二、上揭犯罪事實業據被告壬○○、戊○○、丑○○、丁○○、
    丙○○、辛○○、周弘原、甲○○、乙○○、陳俊清、己○○、庚○○、癸○○、蔡依青、寅○○等人於本院審理中坦
    承不諱，核與如附表一所示被害人許懿仁等27人及被害人藍
    慧鎂於警詢時指述遭詐騙之情節相符，且有被告王昱翔、朱
    素梅、江再生、李育芬、周弘原、甲○○、乙○○、陳金順
    、陳亮群、陳俊清、己○○、陳隆裕、庚○○、癸○○、劉
    進志、蔡依青、寅○○等人，及另案被告林建成、林孟霆、
    李美玲、溫盛光、林慶昌等人之各該帳戶客戶歷史交易清單
    之交易資料，及被害人許懿仁之案件詳細資料表1 紙（警第
    1 卷第116 頁），被害人Ａ○○之案件詳細資料表、雲林縣
    斗六分局受理刑事案件報案三聯單、中國信託商業銀行匯款
    單各1 紙（警第1 卷第129 、132 、133 頁），被害人午○○之台灣銀行電子銀行跨行轉帳明細表、台北市政府警察局
    內湖分局受理刑事報案三聯單、受理詐騙帳戶通報警示、詐
    騙電話斷話簡便格式表、台灣銀行內湖分行轉出轉入資料表
    各1 紙（警第1 卷第152 至154 頁），被害人戌○○、Ｈ○○之案件詳細資料表、台北市政府警察局中山分局受理刑事
    案件報案三聯單、郵政國內匯款執據、台北市政府警察局中
    山分局長春路派出所呈報單各1 紙（警卷第1 卷第171 至
    173 、176 至178） ，被害人天○○之案件詳細資料表、台
    中市警察局第五分局受理刑事案件報案三聯單各1 紙、郵政
    國內匯款執據5 紙、台中市警察局第五分局受理詐騙帳戶通
    報警示、詐騙電話斷話簡便格式表1 紙（警第1 卷第194 至
    199 、202 、203 至206 、208 頁），被害人Ｄ○○之案件
    資料詳細表2 紙、臺北縣政府警察局受理刑事案件報案三聯
    單、華南商業銀行存摺資料、第一銀行電話語音銀行業務申
    請書兼登錄單、華南商業銀行存款戶約定書、交易明細查詢
    、台灣銀行、彰化銀行定期存款單存摺資料各1 份（警第2
    卷第239 至242 、245 、246 至248 、249 、250 至253 頁
    ），被害人地○○之案件資料詳細表、臺北縣政府警察局受
    理刑事案件報案三聯單、存款明細、臺北縣政府警察局詐騙
    帳戶通報警示、詐騙電話斷話簡便格式表各1 紙（警第2 卷
    第266 、269 、270 、272 頁），被害人卯○○之已出帳通
    話明細清單1 份，被害人酉○○、卯○○案件資料詳細表1
    紙、苗栗縣警察局受理刑事案件報案三聯單、中國國際商業
    銀行電話銀行業務申請書暨約定書、受理詐騙帳戶通報警示
    、詐騙電話斷話簡便格式表、存摺資料、苗栗頭份派出所受
    理各類案件紀錄表、臺北市政府警察局文山第一分局受理刑
    事案件報案三聯單各1 紙（警第2 卷第279 、285 、286 、
    289 、291 、292 、294 、295 、299 頁），被害人Ｋ○○
    之桃園縣政府警察局大園分局受理刑事案件報案三聯單1 紙
    、郵政國內匯款執據2 紙、桃園縣政府警察局大園分局蘆竹
    分駐所一般呈報單、內政部警政署反詐騙案件紀錄表各1 紙
    （警第2 卷第315 、316 至320 頁），被害人Ｆ○○之案件
    資料詳細表、臺中縣警察局豐原分局豐原派出所受理刑事案
    件報案三聯單各1 紙（警第2 卷第331 、33 4頁），被害人
    亥○○之案件資料明細表、臺北縣警察局中和分局受理刑事
    案件報案三聯單、玉山銀行電子銀行初始密碼單各1 紙（警
    第2 卷第342 、345 、346 頁），被害人宇○○之案件資料
    詳細表、台中市警察局第一分局受理刑事案件報案三聯單、
    遠東國際商業銀行電話語音傳真服務暨行動電話服務申請書
    、台中市警察局第一分局受理詐騙帳戶通報警示、詐騙電話
    斷話簡便格式表、台中市警察局第一分局公益派出所呈報單
    、行政院金融管制局金融調查管制帳號保密約定書各1 紙（
    警第2 卷第360 、363 、364 、365 、366 、367 頁），被
    害人未○○之案件資料詳細表、台北市政府警察局文山第二
    分局受理刑事案件報案三聯單、台新國際商業銀行國內匯款
    取款書各1 紙（警第2 卷第380 、383 、38 4頁），被害人
    Ｃ○○之案件詳細資料表、台北市政府警察局中正第二分局
    受理刑事案件報案三聯單、受理詐騙帳戶通報警示、詐騙電
    話斷話簡便格式表、存摺資料各1 份（警第2 卷第396 、
    400 、401 、402 頁），被害人辰○○之案件詳細資料表、
    基隆市警察局市刑大受理刑事案件報案三聯單各1 紙、有限
    責任基隆市第二信用合作社跨行匯款回條2 紙聯、基隆市警
    察局刑警大隊偵辦詐騙帳號戶通報警示簡便格式表1 紙（警
    第2 卷第417 、421 、422 、423 、424 頁），被害人玄○○之案件詳細資料表、臺北縣警察局板橋分局受理刑事案件
    報案三聯單、存摺存款- 交易明細查詢單各1 紙（警第2 卷
    第439 、442 、443 頁），被害人Ｂ○○之案件詳細資料表
    、屏東縣警察局受理刑事案件報案三聯單各1 紙（警第2 卷
    第455 、459 頁），被害人申○○○之案件詳細資料表、台
    北市政府警察局北投分局受理刑事案件報案三聯單、台北市
    政府警察局北投分局受理各類案件紀錄表、台北市政府警察
    局北投分局光明派出所呈報單、內政部警政署反詐騙案件紀
    錄表、受理詐騙帳戶通報警示、詐騙電話斷話簡便格式表各
    1 紙（警第2 卷第474 、478 至482 頁），被害人陳文卿之
    案件詳細資料表、高雄市政府警察局新興分局受理刑事案件
    報案三聯單、存款明細單各1 紙（警第2 卷第494 、497 、
    498 頁），被害人巳○○之案件詳細資料表、台中市警察局
    第六分局受理刑事案件報案三聯單、台中市警察局第六分局
    受理詐騙帳戶通報警示、詐騙電話斷話簡便格式表、三信商
    業銀行匯款回條各1 紙（警第3 卷第513 、51 6至518 頁）
    ，被害人Ｉ○○、宙○○之案件詳細資料表、台中市警察局
    第六分局受理刑事案件報案三聯單、中華郵政公司交易明細
    表各1 紙、郵政國內匯款執據2 紙（警第3 卷第528 、529
    、532 、533 、534 、535 頁），被害人童友亮之慶豐商業
    銀行匯款委託書證明聯11紙、高雄市政府警察局刑警大隊受
    理刑事案件報案三聯單1 紙（警第3 卷第560 至565 、566
    頁）等件在卷可佐，並有扣案記事本所載警示帳戶與可用帳
    戶等資料在卷可參，及如附表三所示之扣押物品扣案可憑，
    是被告壬○○、戊○○、丑○○、丁○○、丙○○、辛○○
    、周弘原、甲○○、乙○○、陳俊清、己○○、庚○○、癸○○、蔡依青、寅○○等人之任意性自白核與事實相符，應
    堪採信。又刑法上之幫助犯，係對於犯罪與正犯有共同之認
    識，而以幫助之意思，對於正犯資以助力，而未參與實施犯
    罪之行為者而言，迭據最高法院著有75年度臺上字第1509號
    、84年度臺上字第5998號及88年度臺上字第12 70 號判決意
    旨可供參照。是以，如未參與實施犯罪構成要件之行為，且
    係出於幫助之意思提供助力，即屬幫助犯，而非共同正犯。
    本案被告周弘原、甲○○、乙○○、陳俊清、己○○、庚○○、癸○○、蔡依青、寅○○等人提供其等所有之上開郵局
    或銀行帳戶存簿、提款卡及密碼予各該不詳姓名、年籍同屬
    綽號「姐仔」所屬集團成員之成年男子使用及非該集團之不
    詳姓名、年籍之成年男子使用，使綽號「姐仔」所屬之詐騙
    集團成員，及各該人與其所屬詐騙集團成員得基於詐欺取財
    之犯意而向如附表一所示之被害人許懿仁等27人詐取財物，
    並以被告周弘原、甲○○、乙○○、陳俊清、己○○、庚○○、癸○○、蔡依青、寅○○等人所提供之郵局或銀行帳戶
    供作指定匯款之帳戶以規避檢警機關之追緝，遂行其詐欺取
    財之犯行，是被告周弘原、甲○○、乙○○、陳俊清、己○○、庚○○、癸○○、蔡依青、寅○○等人提供帳戶連同存
    簿、提款卡及密碼供人使用之行為，對於各該詐騙集團成員
    遂行詐欺取財犯行，資以助力，揆諸上開判決意旨，自均各
    應成立幫助詐欺取財罪。本案事證明確，被告壬○○、戊○○、丑○○、丁○○、丙○○、辛○○等人上開共同連續詐
    欺取財犯行，及被告周弘原、甲○○、乙○○、陳俊清、己○○、庚○○、癸○○、蔡依青、寅○○等幫助詐欺取財犯
    行，均堪認定，應依法論科。
三、論罪科刑：
  (一)新舊法比較：
    按刑法施行法於94年2 月2 日修正公布，且自公布日起第3
    日即自同月5 日起施行，而依同法第10條之1 規定，94年1
    月7 日立法院三讀通過修正之刑法（業經總統於同年2 月2
    日，以華總一義字第09400014901 號令公布），自95年7 月
    1 日施行，而按行為後法律有變更者，適用行為時之法律，
    但行為後之法律有利於行為人者，適用最有利於行為人之法
    律，現行刑法第2 條第1 項定有明文。此規定乃與刑法第1
    條罪刑法定主義契合，而貫徹法律禁止溯及既往原則，係規
    範行為後法律變更所生新舊法律比較適用之準據法，是刑法
    第2 條本身雖經修正，但刑法第2 條既屬適用法律之準據法
    ，本身尚無比較新舊法之問題，應一律適用裁判時之現行刑
    法第2 條規定以決定適用之刑罰法律。又本次刑法修正之比
    較新舊法，應就罪刑有關之共犯、未遂犯、想像競合犯、牽
    連犯、連續犯、結合犯，以及累犯加重、自首減輕暨其他法
    定加減原因（如身分加減）與加減例等一切情形，綜其全部
    罪刑之結果而為比較（最高法院95年5 月23日著有95年度第
    8 次刑庭會議決議可資參照。）。經查：
    1.刑法第28條共犯修正施行前規定「2 人以上共同實施犯罪
      之行為者，皆為正犯」，修正施行後規定「2 人以上共同
      實行犯罪之行為者，皆為正犯」，修法後將完全未參與犯
      罪行為之實行之陰謀共同正犯及預備共同正犯刪除，本件
      被告壬○○、戊○○、丑○○、丁○○、丙○○、辛○○
      就前開詐欺取財之行為有犯意聯絡及行為分擔，不論依修
      正前之刑法第28條，或修正後之刑法第28條之規定，均構
      成共同正犯，對其等而言並無有利或不利之情形，自不生
      新舊法比較之問題，應逕依行為時即修正前之刑法第28條
      ，論以共同正犯。
    2.刑法第30條第1 項之條文次序並未更動，僅其文字略作更
      改，將「幫助他人犯罪」改為「幫助他人實行犯罪行為」
      ，以及「從犯」改為「幫助犯」，對於幫助犯之構成要件
      與效果，並無實質上之變動，故無新舊法比較適用之問題
      。
    3.本件被告行為後，刑法第56條關於連續犯之規定業於94年
      1 月7 日修正公布刪除，並於95年7 月1 日施行，則被告
      之犯行，因行為後新法業已刪除連續犯之規定，此刪除雖
      非犯罪構成要件之變更，但顯已影響行為人刑罰之法律效
      果，自屬法律變更。本件被告壬○○、戊○○、丑○○、
      丁○○、丙○○、辛○○與綽號「姐仔」之成年女子先後
      所為如附表一所示之詐欺取財犯行，及被告甲○○先後2
      次提供帳戶，幫助他人詐欺取財之行為，主觀上顯係基於
      詐欺取財或幫助詐欺取財之概括犯意，客觀上逐次實施數
      次行為而具連續性，進而侵害同性質之法益，惟因其各次
      行為依一般社會健全觀念，在時間差距上，可以分開，在
      刑法評價上，各具獨立性，每次行為皆可獨立成罪，是依
      修正前刑法第56條之規定，本各均得適用連續犯規定而論
      以一罪，並得加重其刑至二分之一，惟因修正後刑法刪除
      前開連續犯規定，以致被告壬○○、戊○○、丑○○、丁○○、丙○○、辛○○前揭數次詐欺取財行為，及被告甲○○2 次幫助詐欺取財之構成要件行為，須依法分別論以
      數罪而併罰之，依新法第2 條第1 項規定比較新、舊法之
      結果，仍以行為時即修正前刑法第56條之規定較有利於被
      告壬○○、戊○○、丑○○、丁○○、丙○○、辛○○、
      甲○○（最高法院95年第8 次刑事庭會議決議亦採同一見
      解）。故本件應依修正前刑法第56條作為被告壬○○、戊○○、丑○○、丁○○、丙○○、辛○○、甲○○論罪科
      刑之基礎。
    4.刑法第25條、第26條未遂犯之規定雖經修正，然本條之修
      正係將修正前之刑法第26條前段一般未遂犯之處罰效果，
      移列為新法本條第2 項後段，以使本條規範一般未遂犯之
      規定趨於完整（參照本條之修正理由），並將不能未遂犯
      改為不罰。故有關一般未遂犯之適用，新修正刑法僅係就
      條文順序加以調整，不涉罪刑實質內容之變更，非屬法律
      變更，應逕適用裁判時之刑法第25條之規定。
    5.依最高法院95年5 月23日刑事庭第8 次會議決議，刑之輕
      重標準，依裁判時之規定，是關於法定刑之輕重，應依修
      正後刑法第35條「主刑之輕重，依第33條規定之次序定之
      」、「同種之刑，以最高度之較長或較多者為重。最高度
      相等者，以最低度之較長或較多者為重」、「刑之輕重，
      以最重主刑為準，依前2 項標準定之。最重主刑相同者，
      參酌下列各款標準定其輕重：(3)次重主刑同為選科或併科
      刑者，以次重主刑為準，依前2 項標準定之」規定。而刑
      法第339 條第1 項規定之「意圖為自己或第三人不法之所
      有，以詐術使人將本人或第三人之物交付者，處5 年以下
      有期徒刑、拘役或科或併科1 千元以下罰金」，全文均未
      更動，但因修正後刑法第33條第5 款，已將罰金刑之最低
      度即銀元1 元以上，提高至新臺幣1 千元以上，致使刑法
      第339 條之罰金刑，已有所變更。主刑計有「有期徒刑」
      與「拘役」2 種，而對照修正前、後刑法第33條第3 、4
      款規定，均規定刑法第339 條第1 項之有期徒刑為2 月以
      上，5 年以下，但得減至2 月未滿，拘役則為1 日以上，
      60 日 （或2 月）未滿，換言之，該條之有期徒刑與拘役
      2 種主刑之最高度與最低度均相等，並無有利或不利於被
      告之情形。該條於刑法修正前、後，雖均仍保留選科或併
      科1千 元之規定，惟依刑法施行法第1 條之1 （該條係95
      年6 月14日新增公布）第1 項之規定，將所處罰金刑之貨
      幣單位變更為新臺幣，且依該條第2 項之規定，就刑法第
      339 條第1 項所定罰金數額提高為30倍（即最高可處新臺
      幣3萬 元），此與修正前之刑法第339 條第1 項，依罰金
      罰鍰提高標準條例第1 條之規定，就其原定罰金數額1 千
      元，提高為10倍（即銀元1 萬元），並依現行法規所定貨
      幣單位折算新臺幣條例第2 條，以新臺幣3 倍折算之，即
      等同於新臺幣3 萬元，故刑法施行法第1 條之1 將刑法分
      則編所定罰金之貨幣單位更改為新臺幣後，刑法修正前後
      關於刑法第339 條第1 項所規定選科或併科之罰金刑最高
      度，亦核屬相同。然就罰金刑之最低度而言，修正前之刑
      法第33條第5 款係規定：「罰金：1 元以上」（即新臺幣
      3 元以上），而修正後之刑法第33條第5 款則係規定：「
      新臺幣1 千元以上，以百元計算之」，比較結果，顯以修
      正前之刑法對被告較為有利。
    6.被告周弘原行為後，刑法第47條累犯原規定：「受有期徒
      刑之執行完畢或受無期徒刑或有期徒刑一部之執行而赦免
      後，五年以內再犯有期徒刑以上之罪者，為累犯，加重本
      刑至二分之一。」，修正後之刑法第47條規定為：「受徒
      刑之執行完畢，或一部之執行而赦免後，五年以內故意再
      犯有期徒刑以上之罪者，為累犯，加重本刑至二分之一。
      第九十八條第二項關於因強制工作而免其刑之執行者，於
      受強制工作處分之執行完畢或一部之執行而免除後，五年
      以內故意再犯有期徒刑以上之罪者，以累犯論。」。本件
      被告周弘原所犯係屬故意犯罪，不論依新法或舊法均構成
      累犯，是舊法之規定，對被告周弘原並無不利。
    7.刑法第41條雖係關於刑罰執行事項，參照最高法院90年度
      台非字第223 號、92年度台上字第5220號、94年度台上字
      第858 號判決要旨，若該條有所變更，亦應依刑法第2 條
      第1 項之規定，比較新舊法，以資決定應適用之法律。修
      正後之刑法第41條就易科罰金之要件「犯最重本刑為5 年
      以上有期徒刑以下之罪」及「而受6 個月以上徒刑之罪」
      部分，雖未變更，但就易科罰金之標準，由修正前之刑法
      第41條第1 項及罰金罰鍰提高標準條例第2 條之「100 元
      以上300 元以下折算1 日」（即新臺幣300 元以上900 元
      以下折算1 日），提高為「新臺幣1 千元、2 千元或3 千
      元折算1 日」，刑法修正後之易科罰金標準，顯較不利於
      被告。至於新法將原有「因身體、教育、職業、家庭之關
      係或其他正當事由，執行顯有困難」規定，予以刪除，因
      該部分係屬於檢察官指揮執行時，所應審酌事項之規定（
      最高法院77年度台非字第158 號判決參照），而與法院應
      否諭知易科罰金之要件判斷無涉，從而，比較修正前、後
      之刑法、罰金罰鍰提高標準條例之規定，仍以修正前之刑
      法及罰金罰鍰提高標準條例之規定，較有利於被告。
    8.按刑法第74條關於緩刑之規定，於95年7 月1 日亦經修正
      施行，惟緩刑規定並非關於行為可罰性之法律規範，而係
      屬刑之宣告規範，無現行刑法第2 條第1 項之適用，其適
      用關係乃以案件在裁判時為準，並非以行為時為準，是本
      案犯罪時間固在前揭刑法修正施行前，惟裁判時已於刑法
      修正施行後，就緩刑之宣告自應適用現行刑法第74條之規
      定（參照最高法院95年第8 次刑事庭會議決議），且緩刑
      之宣告既無現行刑法第2 條第1 項之適用，而未涉及法律
      變更之比較適用，故本案雖就易科罰金之折算標準適用修
      正前之規定諭知，緩刑之宣告則適用現行法之規定，亦無
      悖最高法院27年上字第2615號判例、同院87年度臺非字第
      400號判決所揭示之「擇用整體性原則」，附此敘明。
    9.依上所述，綜合比較有關共同正犯、幫助犯及既、未遂之
      規定，連續犯之刪除，詐欺取財罪罰金刑度，累犯及易科
      罰金之修正等規定，應認適用修正前刑法之規定，均較有
      利於被告壬○○、戊○○、丑○○、丁○○、丙○○、辛○○、周弘原、甲○○、乙○○、陳俊清、己○○、庚○○、癸○○、蔡依青、寅○○等人，故應依修正後刑法第
      2 條第1 項前段之規定，適用行為時即修正前刑法及修正
      前罰金罰鍰提高標條例第2 條。
  (三)核被告壬○○、戊○○、丑○○、丁○○、丙○○、辛○○
    就附表一編號4 、21之被害人戌○○、申○○○部分，雖已
    著手詐欺行為之實施，惟因被害人戌○○發覺受騙而僅匯款
    1 元，被害人申○○○則未匯款而未取得財物，其犯罪均尚
    屬未遂，所為係犯刑法第339 條第3 項、第1 項之詐欺取財
    未遂罪，其等就附表一所示之其餘被害人部分，所為係犯刑
    法第339 條第1 項之詐欺取財既遂罪，被告壬○○、戊○○
    、丑○○、丁○○、丙○○、辛○○先後多次詐欺犯行，雖
    有既遂、未遂之分，然其時間緊接，方法相同，觸犯構成要
    件相同之罪，顯係基於概括犯意反覆為之，為連續犯，依刑
    法第56條之規定從一重論以連續詐欺取財既遂罪，並依法加
    重其刑。公訴意旨漏未載明就被害人戌○○、申○○○部分
    應為詐欺取財未遂罪行，尚有未恰，惟此與前開詐欺取財既
    遂行為既有裁判上一罪之連續犯關係，且此部分係屬連續犯
    之輕罪，尚不涉及變更法條之問題，併此敘明。被告壬○○
    、戊○○、丑○○、丁○○、丙○○、辛○○彼此間及與姓
    名、年籍不詳綽號「姐仔」之成年女子間就上開連續詐欺取
    財犯行，有犯意聯絡及行為分擔，均為共同正犯。爰審酌被
    告壬○○、戊○○、丑○○、丁○○、丙○○、辛○○為圖
    私利，參與本件詐欺集團之詐欺取財犯行，被害人數多達27
    人，受損失金額高達6 百餘萬元，惡性非輕，其等雖非直接
    參與撥打電話向被害人行使詐術之行為，惟擔任「車手」工
    作，在被害人匯入款項後旋即將款項提領一空，使被害人在
    發覺受詐欺後毫無追回贓款之機會，亦使不法詐欺集團得以
    順利遂行其等之詐欺取財之犯行，應予非難，惟考量被告壬○○、戊○○、丑○○、丁○○、丙○○、辛○○犯罪後始
    終坦承全部犯行，犯後態度尚稱良好，並審酌被告6 人涉案
    情節之輕重、參與本件犯行時間之長短、所分得不法利益之
    多寡等情狀，各量處如主文所示之刑。又被告戊○○、丑○○、丁○○、丙○○、辛○○前均未曾因故意犯罪而受有期
    徒刑以上刑之宣告，有臺灣高等法院被告前案紀錄表、臺灣
    高雄地方法院檢察署刑案資料查註紀錄表各5 份在卷可考，
    其等因一時失慮致罹刑典，惟已坦承犯錯，堪認經此偵、審
    程序之教訓，當知所警惕而信無再犯之虞，是本院認上開所
    宣告之刑，以暫不執行為適當，爰併予分別宣告如主文所示
    之緩刑期間，以啟自新。
  (四)核被告周弘原、甲○○、乙○○、陳俊清、己○○、庚○○
    、癸○○、蔡依青、寅○○等人所為，係犯修正前刑法第30
    條第1 項前段、第339 條第1 項之幫助詐欺取財罪。被告甲○○先後2 次提供帳戶供他人使用之行為，時間緊接，方法
    相同，觸犯構成要件相同之罪名，顯係基於概括犯意為之，
    為連續犯，應依修正前刑法第56條之規定論以一罪，並加重
    其刑。被告蔡依青上揭郵局帳戶內，雖有2 名被害人卯○○
    、酉○○分別匯入款項，然被告蔡依青僅有一提供帳戶幫助
    詐欺取財之行為，縱其帳戶有多名被害人遭騙匯款，仍僅應
    論以一幫助詐欺取財罪，附此敘明。被告周弘原、甲○○、
    乙○○、陳俊清、己○○、庚○○、癸○○、蔡依青、寅○○等幫助他人犯詐欺取財罪，爰依修正前刑法第30條第2項
    之規定，按正犯之刑減輕之。又被告周弘原前因偽造印文案
    件，經臺灣台中地方法院以94年度易字第1405號判決，判處
    有期徒刑3 月，如易科罰金，以300 元折算1 日確定，於95
    年1 月23日易科罰金執行完畢，有臺灣高等法院被告前案紀
    錄表、臺灣高雄地方法院檢察署刑案資料查註紀錄表各1 份
    在卷可考，其於受有期徒刑之執行完畢後，5 年內再犯本件
    有期徒刑以上之罪，為累犯，應依法加重其刑。被告甲○○
    、周弘原同時有刑之加重及減輕事由，應依法先加後減之。
    爰審酌被告周弘原、甲○○、乙○○、陳俊清、己○○、庚○○、癸○○、蔡依青、寅○○等人任意將其所有之上開郵
    局或銀行帳戶提供他人使用，不顧該帳戶可能遭他人用以作
    為犯罪工具，逃避犯罪之查緝，嚴重破壞社會治安及有礙金
    融秩序，助長犯罪歪風，並增加追緝犯罪及被害人尋求救濟
    之困難，被告蔡依青提供帳戶之行為，並造成被害金額高達
    1 百多萬元之損害，惟念其等均於犯後坦承犯行，有悔悟之
    意，且被告甲○○、乙○○、己○○、癸○○、蔡依青、寅
    ○○並無刑事案件前科，而被告庚○○則未曾受有期徒刑以
    上刑之宣告，有臺灣高等法院被告前案紀錄表、臺灣高雄地
    方法院檢察署刑案資料查註紀錄表各7 份附卷可參等一切情
    狀，分別量處如主文所示之刑，並諭知易科罰金之折算標準
    ，且為免與刑法第41條第1 項修正施行後所定易科罰金折算
    標準改採新臺幣計算產生混淆誤解起見，另引用現行法規所
    定貨幣單位折算新臺幣條例第2 條明定易科罰金折算標準及
    折算新臺幣之數額，以資明確。又被告甲○○、乙○○、己○○、庚○○、癸○○、蔡依青、寅○○前未曾因故意犯罪
    而受有期徒刑以上刑之宣告，已如前述，其等因一時失慮致
    罹刑典，惟已坦承犯錯，堪認經此偵、審程序之教訓，當知
    所警惕而信無再犯之虞，是本院認上開所宣告之刑，以暫不
    執行為適當，爰併予分別宣告如主文所示之緩刑期間，以啟
    自新。至被告陳俊清前因賭博案件，經臺灣台南地方法院於
    95 年6月19日以95年度簡字第1420號判決，判處有期徒刑4
    月，如易科罰金，以300 元折算1 日，緩刑2 年確定在案，
    目前仍在緩刑期間，有臺灣高等法院被告前案紀錄表1 份在
    卷可佐，本院認本件未符合以暫不執行為適當之宣告緩刑之
    要件，附此敘明。
四、沒收部分：
    按沒收係屬從刑，而從刑附屬於主刑，應依主刑所適用之法
    律（最高法院95年5 月23日第8 次刑事庭會議決議參照）。
  (一)不予宣告沒收部分：
    查扣案如附表三編號1 現金281,000 元部分，被告壬○○供
    稱其中100,000 元係朋友「福仔」所借，剩餘之181,000 元
    則係之前本案犯罪所得，而於此既無證據證明該筆100,000
    元款項亦係本案犯罪所得，爰不予宣告沒收。附表三編號97
    之現金73,300元，被告丙○○供稱僅約2 、3 萬元係被告壬○○發放之工資為其犯罪所得，其餘則為以前作板模工作所
    留存，則依罪證有疑利於被告之原則，應認被告丙○○於本
    件之犯罪所得為20,000元，其餘之53,300元既無證據證明為
    犯罪所得，爰不予宣告沒收。另附表三編號2 、21、26之存
    簿及手機，被告壬○○供稱為其私人使用，並未用於本案犯
    罪之用，爰不予宣告沒收。附表三編號29、68、69手機3 支
    ，編號32記事本1 本，均為被告丁○○個人所有，未用於本
    案犯罪使用，爰不予宣告沒收。又行動電話之門號，係使用
    者向電信業者申請租用而僅取得其使用權，並非申請使用者
    所有，故附表編號3 至12除手機外之各門號SIM 卡，及編號
    15之SIM 卡3 張，編號28門號0000000000號、編號70門號00
    00000000號、編號111 門號0000000000號、編號119 號門號
    0000000000號之SIM 卡，均不予宣告沒收。另附表三編號33
    至66、76至92、96、101 至106 之存摺或金融卡及附表三編
    號98之私章14枚，被告壬○○等雖供稱該等存摺、金融卡係
    預備本件犯罪之用，惟該等物品依前開提供帳戶幫助詐欺之
    被告周弘原等人之供述，其等多係以出租之方式提供帳戶、
    印章、提款卡予綽號「姐仔」所屬之詐欺集團成員使用，顯
    未有移轉所有權之意，則扣案之帳戶、印章等物既亦係由綽
    號「姐仔」之成年女子提供被告壬○○領款使用，衡情應係
    以同樣之租用手法所取得，故該等物品自非被告壬○○、戊○○、丑○○、丁○○、丙○○、辛○○等人及共犯綽號「
    姐仔」之成年女子所有，爰不予宣告沒收。附表三編號71、
    72、73、75之物為被告丁○○所有，編號74之現金卡則為被
    告丁○○姊姊所有，此經被告丁○○供述在卷，且均未用於
    本案犯罪之用，爰不予宣告沒收。附表三編號99手機3 支為
    被告丙○○個人所有，未用於本案犯罪使用，爰不予宣告沒
    收。附表三編號100 林香蘭之身分證等證件8 張，被告丙○○供稱為其所拾獲，非其所有，且非供本件犯罪之用，爰不
    予宣告沒收。附表三編號107 、108 、109 之提款卡及編號
    110 之手機1 支為被告戊○○所有，然非供本件犯罪之用，
    爰不予宣告沒收。
  (二)宣告沒收部分：
    查附表三編號1 其中現金181,000 元、編號16現金346,000
    元為被告壬○○所有，編號97其中現金20,000元為被告丙○○所有，編號113 現金28,000元為被告丑○○所有，並均為
    本件犯罪所得，依刑法第38條第1 項第3 款之規定沒收之。
    附表三編號3 至12、13、14、17至20、22至25之手機及儲值
    卡，編號27之記事本7 本，被告壬○○自承為其所有，並供
    本件犯罪之用，爰依刑法第38條第1 項第2 款均宣告沒收。
    附表三編號30、31、67、70之記事本、空白提款單及手機被
    告丁○○自承為其所有，並供本件犯罪之用，依刑法第38條
    第1 項第2 款均宣告沒收之。附表三編號28手機1 支被告丁○○供稱為被告丙○○所有，並供本件犯罪聯絡之用，此並
    為被告丙○○所不爭執，爰依刑法第38條第1 項第2 款宣告
    沒收該話機本體，至編號93至95被告丙○○自承為其所有，
    並供本件犯罪之用，依刑法第38條第1 項第2 款均宣告沒收
    。附表三編號111 、112 之手機及計算機被告戊○○自承為
    其所有，並供本件犯罪之用，依刑法第38條第1 項第2 款均
    宣告沒收。附表三編號114 至118 之手機被告丑○○自承為
    其所有，編號119 手機為被告辛○○自承為其所有，並均供
    本件犯罪之用，依刑法第38條第1 項第2 款均宣告沒收之。
據上論斷，應依刑事訴訟法第299 條第1 項前段、第273 條之1
第1 項、刑法第2 條第1 項前段，修正前刑法第28條、第30條第
1 項前段、第2 項、第339 條第1 項、第56條、第47條、第41條
第1 項前段、第38條第1 項第2 款、第3 款，刑法第74條第1 項
第1 款，罰金罰鍰提高標準條例第1 條前段、修正前罰金罰鍰提
高標準條例第2 條，現行法規所定貨幣單位折算新台幣條例第2
條之規定，判決如主文。
本案經檢察官王朝弘到庭執行職務。
中　　華　　民　　國　　95　　年　　10　　月　　23　　日
                  刑事第十六庭  法　官  郭宜芳
以上正本證明與原本無異。
如不服本判決，應於判決送達後10日內，向本院提出上訴狀。
中　　華　　民　　國　　95　　年　　10　　月　　23　　日
                                書記官  陳素徵
附錄本案論罪科刑法條全文：
中華民國刑法第339條
(普通詐欺罪)
意圖為自己或第三人不法之所有，以詐術使人將本人或第三人之
物交付者，處5 年以下有期徒刑、拘役或科或併科1 千元以下罰
金。
以前項方法得財產上不法之利益或使第三人得之者，亦同。
前二項之未遂犯罰之。
刑法第28條
二人以上共同實行犯罪之行為者，皆為正犯。
刑法第30條：
幫助他人犯罪者，為從犯。雖他人不知幫助之情者，亦同。
從犯之處罰，得按正犯之刑減輕之。
附表一：
 ┌──┬────┬───┬──────────┬───────┐
 │編號│被害人　│時間　│ 犯　 罪　 手　 法　│ 被 騙 金 額　│
 ├──┼────┼───┼──────────┼───────┤
 │    │　　　　│　　　│詐稱許懿仁涉及詐欺案│共匯款288,000 │
 │１  │許懿仁　│95.3. │件，帳戶將被查封，要│元至林建成（另│
 │    │　　　　│27    │求許懿仁至銀行作信託│由警方偵辦）所│
 │    │　　　　│　    │管理，致使被害人陷於│有臺南育平郵局│
 │    │　　　　│　    │錯誤而依對方指示，匯│00000000000000│
 │    │　　　　│　　　│款至指定帳戶　　　  │號帳戶內　　　│
 ├──┼────┼───┼──────────┼───────┤
 │    │　　　　│　　　│　　　　　　　　　　│匯款6 萬元至林│
 │２  │Ａ○○　│95.3. │ 同上　　　　　　　 │孟霆所有高雄五│
 │    │　　　　│21　　│　　　　　　　　　　│塊厝郵局004133│
 │    │　　　　│　　　│　　　　　　　　　　│00000000號帳戶│
 │    │　　　　│　　　│　　　　　　　　　　│內　　　　　　│
 ├──┼────┼───┼──────────┼───────┤
 │    │　　　　│95.3. │詐稱午○○身分證遭冒│共被轉出9 筆款│
 │３  │午○○　│8　　 │用申領信用卡，要求余│項，總金額400 │
 │    │　　　　│　　　│美嬌依其指示至銀行辦│萬元，其中有2 │
 │    │　　　　│　　　│理電話語音設定，余美│次，分別為50萬│
 │    │　　　　│　　　│嬌陷於錯誤而依對方指│元、53萬元轉入│
 │    │　　　　│　　　│示，以致被轉出款項  │陳隆裕所有高雄│
 │    │　　　　│　　　│　　　　　　　　　  │英德街郵局0041│
 │    │　　　　│　　　│　　　　　　　　　　│0000000000號帳│
 │    │　　　　│　　　│　　　　　　　　　　│戶內　　　　　│
 ├──┼────┼───┼──────────┼───────┤
 │４  │戌○○　│95.2. │以電話假稱戌○○中獎│匯款1 元至李美│
 │    │　　　　│24　　│，須先給付律師費16,1│玲所有高雄康莊│
 │    │　　　　│　　　│00元始能領取款項，惟│路郵局00000000│
 │    │　　　　│　　　│戌○○因知有詐，只匯│133966號帳戶內│
 │    │　　　　│　　　│款1 元而未得逞　　　│　　　　　　　│
 ├──┼────┼───┼──────────┼───────┤
 │５  │Ｈ○○　│95.3. │以電話假稱Ｈ○○中獎│匯款15,800元至│
 │    │　　　　│9　　 │，須先給付律師費始能│李美玲所有高雄│
 │    │　　　　│　　　│領取款項，致使Ｈ○○│康莊路郵局0041│
 │    │　　　　│　　　│陷於錯誤依其指示匯款│0000000000號帳│
 │    │　　　　│　　　│　　　　　　　　　　│戶內　　　　　│
 ├──┼────┼───┼──────────┼───────┤
 │６  │天○○　│95.3. │以電話假稱天○○中獎│共匯款5 筆，總│
 │    │　　　　│23　　│，須先給付事務費始能│金額186,200 元│
 │    │　　　　│　　　│領取款項，致使天○○│，其中有2 筆，│
 │    │　　　　│　　　│陷於錯誤依其指示匯款│分別為9,800元 │
 │    │　　　　│　　　│　　　　　　　　　　│、15,000元匯入│
 │    │　　　　│　　　│　　　　　　　　　　│陳金順所有清華│
 │    │　　　　│　　　│　　　　　　　　　　│大學郵局006102│
 │    │　　　　│　　　│　　　　　　　　　　│00000000號帳戶│
 │    │　　　　│　　　│　　　　　　　　　　│內　　　　　　│
 ├──┼────┼───┼──────────┼───────┤
 │７  │Ｊ○○　│95.4. │假稱其信用卡遭盜刷，│匯款99,000元至│
 │    │　　　　│4　　 │致使被害人不知有詐而│陳亮群所有屏東│
 │    │　　　　│　　　│依其指示匯款　　　　│頭前溪郵局0071│
 │    │　　　　│　　　│　　　　　　　　　　│0000000000號帳│
 │    │　　　　│　　　│　　　　　　　　　　│戶內　　　　　│
 ├──┼────┼───┼──────────┼───────┤
 │８  │Ｄ○○　│95.3. │假檢察官之名指其帳戶│共被轉出4 筆，│
 │    │　　　　│17　　│將被凍結，致使被害人│總金額為316 萬│
 │    │　　　　│　　　│不知有詐，依其指示至│元，其中1 筆98│
 │    │　　　　│　　　│提款機設定防火牆，以│萬元被轉至倪雪│
 │    │　　　　│　　　│致被轉出款項　　　　│燕所有潮州郵局│
 │    │　　　　│　　　│　　　　　　　　　　│00000000000000│
 │    │　　　　│　　　│　　　　　　　　　　│號帳戶內　　　│
 ├──┼────┼───┼──────────┼───────┤
 │９  │地○○　│95.4. │假臺北地檢署之名，指│共匯2 筆，金額│
 │    │　　　　│18　　│地○○涉及詐欺案件，│分別為2 萬元、│
 │    │　　　　│　　　│致使地○○陷於錯誤，│8 萬元，至溫盛│
 │    │　　　　│　　　│依其指示將款項匯入所│光所有美濃郵局│
 │    │　　　　│　　　│謂安全帳戶　　　　　│00000000000000│
 │    │　　　　│　　　│　　　　　　　　　　│號帳戶內　　　│
 ├──┼────┼───┼──────────┼───────┤
 │１０│卯○○　│95.3. │假稱卯○○資料外洩，│轉出289,000元 │
 │    │　　　　│29　　│致使卯○○陷於錯誤，│至蔡依青所有新│
 │    │　　　　│　　　│依其指示申辦電話銀行│營民生郵局0191│
 │    │　　　　│　　　│業務，致被轉出款項  │0000000000號帳│
 │    │　　　　│　　　│　　　　　          │戶內　　　　　│
 │    │        │      │　　　　　　　　　　│              │
 ├──┼────┼───┼──────────┼───────┤
 │１１│酉○○　│95.3. │假高雄地方法院之名，│共轉出2 筆款項│
 │    │　　　　│24及95│指酉○○被冒名申辦信│，分別為68萬3 │
 │    │　　　　│.3 .27│用卡，積欠卡費，致使│千元及19萬元，│
 │    │　　　　│　　　│酉○○陷於錯誤，依其│均轉入至蔡依青│
 │    │　　　　│　　　│指示操作，以致被轉出│所有新營民生郵│
 │    │　　　　│　　　│款項                │局000000000000│
 │    │　　　　│　　　│　                  │03號帳戶內　　│
 │    │        │      │　　　　　　　　　　│              │
 │    │        │      │　　　　　　　　　　│              │
 ├──┼────┼───┼──────────┼───────┤
 │１２│Ｋ○○　│95.3. │以電話假稱Ｋ○○中獎│匯款2 筆，第1 │
 │    │　　　　│18至95│，須先給付中獎稅金始│筆匯16,100元至│
 │    │　　　　│.3 .21│能領取款項，致使謝志│高雄武廟郵局00│
 │    │　　　　│　　　│鴻陷於錯誤，依其指示│000000000000號│
 │    │　　　　│　　　│匯款                │帳戶（另由警方│
 │    │　　　　│　　　│　　　　　　　　　　│偵辦），第2 筆│
 │    │　　　　│　　　│　　　　　　　　　　│匯6 萬元至倪雪│
 │    │　　　　│　　　│　　　　　　　　　　│珍所有麥寮郵局│
 │    │　　　　│　　　│　　　　　　　　　　│00000000000000│
 │    │　　　　│　　　│　　　　　　　　　　│號帳戶內　　　│
 │    │        │      │　　　　　　　　　　│              │
 ├──┼────┼───┼──────────┼───────┤
 │１３│Ｆ○○　│95.4. │假稱係中華電信金融案│共匯款3 筆，金│
 │    │　　　　│18及95│件管理中心，指稱劉迪│額分別為35萬5 │
 │    │　　　　│.4 .19│英基本資料外洩，致使│百元、20萬5 百│
 │    │　　　　│　　　│Ｆ○○陷於錯誤，而依│元、20萬8 百元│
 │    │　　　　│　　　│其指示，將款項匯入所│至陳俊清所有板│
 │    │　　　　│　　　│謂安全帳戶　　　　  │橋三民路郵局03│
 │    │　　　　│　　　│　                  │000000000000號│
 │    │　　　　│　　　│　　　　　　　　　　│帳戶內　　　　│
 ├──┼────┼───┼──────────┼───────┤
 │１４│亥○○　│95.3. │假稱係調查局人員，指│轉出13萬9 千元│
 │    │　　　　│17　　│亥○○被冒名申辦信用│至王昱翔所有臺│
 │    │　　　　│　　　│卡，致使亥○○陷於錯│南開元路郵局00│
 │    │　　　　│　　　│誤，依其指示操作，以│000000000000號│
 │    │　　　　│　　　│致被轉出款項　　　  │帳戶內　　　　│
 ├──┼────┼───┼──────────┼───────┤
 │１５│宇○○　│95.4. │假高雄地方法院之名，│轉出43萬2 千元│
 │    │　　　　│6　　 │指宇○○被冒名申辦信│至癸○○所有仁│
 │    │　　　　│　　　│用卡，致使宇○○陷於│德後壁厝郵局00│
 │    │　　　　│　　　│錯誤，依其指示申辦電│000000000000號│
 │    │　　　　│　　　│話銀行業務，以致被轉│帳戶內　　　　│
 │    │        │      │出款項              │              │
 ├──┼────┼───┼──────────┼───────┤
 │１６│未○○　│95.3. │假高雄地方法院之名，│匯款76萬元至陳│
 │    │　　　　│1　　 │指未○○被冒名申辦信│仲豪所有左營郵│
 │    │　　　　│　　　│用卡，致使未○○陷於│局000000000000│
 │    │　　　　│　　　│錯誤，依其指示，將款│90號帳戶內　　│
 │    │　　　　│　　　│項匯入所謂安全帳戶  │　　　　　　　│
 ├──┼────┼───┼──────────┼───────┤
 │１７│Ｃ○○　│95.3. │假地方法院之名，指黃│轉出56萬3 千元│
 │    │　　　　│15　　│雅妮有信用卡費未繳，│至寅○○所有高│
 │    │　　　　│　　　│致使Ｃ○○陷於錯誤，│雄德智郵局0041│
 │    │　　　　│　　　│依其指示操作，以致被│0000000000號帳│
 │    │　　　　│　　　│轉出款項　　        │戶內　　　　　│
 ├──┼────┼───┼──────────┼───────┤
 │１８│辰○○　│95.3. │假法院之名，指辰○○│匯款2 筆，第1 │
 │    │　　　　│24　　│涉及詐欺案件，可能基│筆90萬元匯至彰│
 │    │　　　　│　　　│本資料外洩，致使史肖│化南瑤郵局0081│
 │    │　　　　│　　　│連陷於錯誤，而依其指│0000000000號帳│
 │    │　　　　│　　　│示，將款項匯入所謂安│戶內（另由警方│
 │    │　　　　│　　　│全帳戶　　　　　　  │偵辦），第2 筆│
 │    │　　　　│　　　│　                  │20萬元匯至黃詠│
 │    │　　　　│　　　│　　　　　　　　　　│欽所有高雄德智│
 │    │　　　　│　　　│　　　　　　　　　　│郵局0000000000│
 │    │　　　　│　　　│　　　　　　　　　　│9084號帳戶內　│
 ├──┼────┼───┼──────────┼───────┤
 │１９│玄○○　│95.4. │假臺北地方法院檢察署│轉出14萬9 千元│
 │    │　　　　│10　　│之名，指玄○○涉及詐│、7 萬元至周弘│
 │    │　　　　│　　　│欺案件，要求玄○○申│原所有左營福山│
 │    │　　　　│　　　│辦語音轉帳系統，致使│郵局0000000000│
 │    │　　　　│　　　│玄○○陷於錯誤，而依│7883號帳戶內　│
 │    │　　　　│　　　│其指示操作，以致被轉│　　　　　　　│
 │    │　　　　│　　　│出款項　　　　　    │　　　　　　　│
 ├──┼────┼───┼──────────┼───────┤
 │２０│Ｂ○○　│95.4. │以電話假稱Ｂ○○中獎│匯款1 萬6 千1 │
 │    │　　　　│7　　 │，須先給付律師費始能│百元至林慶昌所│
 │    │　　　　│　　　│領取款項，致使Ｂ○○│有大寮大發郵局│
 │    │　　　　│　　　│陷於錯誤，依其指示匯│00000000000000│
 │    │　　　　│　　　│款　　　　　　　　  │號帳戶內　　　│
 ├──┼────┼───┼──────────┼───────┤
 │２１│申○○○│95.3. │假高雄地方法院之名，│　　　　　　　│
 │    │　　　　│27　　│指申○○○刷卡消費未│　　　　　　　│
 │    │　　　　│　　　│繳，致使申○○○不知│　　　　　　　│
 │    │　　　　│　　　│有詐，信以為真，該詐│　　　　　　　│
 │    │　　　　│　　　│騙集團人員乃要求胡宋│　　　　　　　│
 │    │　　　　│　　　│桂香辦理跨行匯款至劉│　　　　　　　│
 │    │　　　　│　　　│進志所有湖內郵局0101│　　　　　　　│
 │    │　　　　│　　　│0000000000 號帳戶， │　　　　　　　│
 │    │　　　　│　　　│嗣因申○○○告知其女│　　　　　　　│
 │    │　　　　│　　　│，其女告以可能是詐騙│　　　　　　　│
 │    │　　　　│　　　│手法，申○○○因之未│　　　　　　　│
 │    │　　　　│　　　│匯款，詐騙集團始未得│　　　　　　　│
 │    │        │      │逞                  │              │
 ├──┼────┼───┼──────────┼───────┤
 │２２│Ｅ○○　│95.4. │假臺北地方法院檢察署│匯款15萬5 千元│
 │    │　　　　│17　　│之名，要求Ｅ○○設立│、5 萬9 千元至│
 │    │　　　　│　　　│安全帳戶，致使Ｅ○○│己○○所有鹽水│
 │    │　　　　│　　　│陷於錯誤，而依其指示│郵局0000000000│
 │    │　　　　│　　　│匯款至所謂安全帳戶  │8922號帳戶內　│
 ├──┼────┼───┼──────────┼───────┤
 │２３│巳○○　│95.3. │假金融調查課人員之名│匯款5 萬元至江│
 │    │　　　　│17　　│，指巳○○有信用卡費│再生所有東山郵│
 │    │　　　　│　　　│未繳，將被凍結財產，│局000000000000│
 │    │　　　　│　　　│致使巳○○陷於錯誤，│05號帳戶內　　│
 │    │　　　　│　　　│依其指示匯款　　　　│　　　　　　　│
 ├──┼────┼───┼──────────┼───────┤
 │２４│Ｉ○○　│95.2. │以電話假稱Ｉ○○中獎│匯款3 筆，第1 │
 │    │　　　　│24　　│，惟須先給付手續費始│筆9 千8 百元匯│
 │    │　　　　│　　　│能領取款項，致使賴晉│入平鎮新勢郵局│
 │    │　　　　│　　　│男陷於錯誤，依其指示│00000000000000│
 │    │　　　　│　　　│匯款　　　　　　　  │號帳戶內，第2 │
 │    │　　　　│　　　│　                  │筆6 萬元匯入上│
 │    │　　　　│　　　│　　　　　　　　　　│開同一帳戶內（│
 │    │　　　　│　　　│　　　　　　　　　　│另由警方偵辦）│
 │    │　　　　│　　　│　　　　　　　　　　│，第3 筆10萬元│
 │    │　　　　│　　　│　　　　　　　　　　│匯入李育芬所有│
 │    │　　　　│　　　│　　　　　　　　　　│學甲郵局019135│
 │    │　　　　│　　　│　　　　　　　　　　│00000000號帳戶│
 │    │　　　　│　　　│　　　　　　　　　　│內　　　　　　│
 ├──┼────┼───┼──────────┼───────┤
 │２５│宙○○　│95.2. │以電話假稱宙○○中獎│共匯款6 筆，其│
 │    │（原名陳│22　　│，惟須先給付律師、手│中1 筆6 萬元匯│
 │    │志菁）　│　　　│續費始能領取款項，致│至李育芬所有學│
 │    │　　　　│　　　│使宙○○陷於錯誤，依│甲郵局00000000│
 │    │　　　　│　　　│其指示匯款　　　　　│384374號帳戶內│
 ├──┼────┼───┼──────────┼───────┤
 │２６│許晏維　│95.2. │以電話假稱許晏維中獎│匯款7 萬5 千元│
 │    │　　　　│27　　│，惟須先給付律師、手│至李育芬所有學│
 │    │　　　　│　　　│續費始能領取款項，致│甲郵局00000000│
 │    │　　　　│　　　│使許晏維陷於錯誤，依│384374號帳戶內│
 │    │　　　　│　　　│其指示匯款　　　　　│　　　　　　　│
 ├──┼────┼───┼──────────┼───────┤
 │２７│童友亮　│95.1. │以電話假稱童友亮中獎│共匯款11筆，共│
 │    │　　　　│11至95│，惟須先加入會員，給│168 萬元，其中│
 │    │　　　　│.5 .4 │付手續費等多種費用始│1 筆20萬元於95│
 │    │　　　　│　　　│能領取款項，致使童友│年2 月24日，匯│
 │    │　　　　│　　　│亮陷於錯誤，連續多次│入朱素梅名下臺│
 │    │　　　　│　　　│依指示匯款　　　　  │南中小企銀（現│
 │    │　　　　│　　　│　                  │改名京城商業銀│
 │    │　　　　│　　　│　　　　　　　　　　│行）仁德分行03│
 │    │　　　　│　　　│　　　　　　　　　　│00000000000 號│
 │    │　　　　│　　　│　　　　　　　　　　│帳戶內　　　　│
 └──┴────┴───┴──────────┴───────┘
附表二：
┌──┬──────────────┬─────┬──┬──────┬──────────────┐
│編號│          物品名稱          │   數量   │單位│所有人/持有 │         沒收依據           │
│    │                            │          │    │人/保管人   │                            │
├──┼──────────────┼─────┼──┼──────┼──────────────┤
│  1 │新台幣                      │  181000  │ 元 │   壬○○   │刑法第38條第1 項第3 款      │
├──┼──────────────┼─────┼──┼──────┼──────────────┤
│  2 │新台幣                      │  346000  │ 元 │   壬○○   │刑法第38條第1 項第3 款      │
├──┼──────────────┼─────┼──┼──────┼──────────────┤
│  3 │新台幣                      │   20000  │ 元 │   丙○○   │刑法第38條第1 項第3 款      │
├──┼──────────────┼─────┼──┼──────┼──────────────┤
│  4 │新台幣                      │   28000  │ 元 │   丑○○   │刑法第38條第1 項第3 款      │
├──┼──────────────┼─────┼──┼──────┼──────────────┤
│  5 │手機 (NOKIA)南屏電信（不包括│     1    │ 具 │   壬○○   │刑法第38條第1 項第2 款      │
│    │卡號00000000000000SIM卡）   │          │    │            │                            │
├──┼──────────────┼─────┼──┼──────┼──────────────┤
│  6 │手機 (NOKIA)南屏電信（不包括│     1    │ 具 │   壬○○   │刑法第38條第1 項第2 款      │
│    │卡號00000000000000SIM卡）   │          │    │            │                            │
├──┼──────────────┼─────┼──┼──────┼──────────────┤
│  7 │手機 (NOKIA)南屏電信（不包括│     1    │ 具 │   壬○○   │刑法第38條第1 項第2 款      │
│    │卡號00000000000000SIM卡）   │          │    │            │                            │
├──┼──────────────┼─────┼──┼──────┼──────────────┤
│  8 │手機 (NOKIA)南屏電信（不包括│     1    │ 具 │   壬○○   │刑法第38條第1 項第2 款      │
│    │卡號00000000000000SIM卡）   │          │    │            │                            │
├──┼──────────────┼─────┼──┼──────┼──────────────┤
│  9 │手機 (NOKIA)南屏電信（不包括│     1    │ 具 │   壬○○   │刑法第38條第1 項第2 款      │
│    │卡號00000000000000SIM卡）   │          │    │            │                            │
├──┼──────────────┼─────┼──┼──────┼──────────────┤
│ 10 │手機 (NOKIA)和信電信（不包括│     1    │ 具 │   壬○○   │刑法第38條第1 項第2 款      │
│    │卡號0000000000000SIM卡）    │          │    │            │                            │
├──┼──────────────┼─────┼──┼──────┼──────────────┤
│ 11 │手機 (NOKIA)中華電信（不包括│     1    │ 具 │   壬○○   │刑法第38條第1 項第2 款      │
│    │卡號YAS04AD153548SIM卡）    │          │    │            │                            │
├──┼──────────────┼─────┼──┼──────┼──────────────┤
│ 12 │手機 (NOKIA)遠傳電信（不包括│     1    │ 具 │   壬○○   │刑法第38條第1 項第2 款      │
│    │卡號000000000000000SIM卡）  │          │    │            │                            │
├──┼──────────────┼─────┼──┼──────┼──────────────┤
│ 13 │手機 (NOKIA)和信電信（不包括│     1    │ 具 │   壬○○   │刑法第38條第1 項第2 款      │
│    │卡號00000000000000SIM 卡）  │          │    │            │                            │
├──┼──────────────┼─────┼──┼──────┼──────────────┤
│ 14 │手機（GPLUS）序號00000000-00│     1    │ 具 │   壬○○   │刑法第38條第1 項第2 款      │
│    │8776-1                      │          │    │            │                            │
├──┼──────────────┼─────┼──┼──────┼──────────────┤
│ 15 │和宇寬頻儲值卡              │    25    │ 張 │   壬○○   │刑法第38條第1 項第2 款      │
├──┼──────────────┼─────┼──┼──────┼──────────────┤
│ 16 │南屏電信儲值卡              │    14    │ 張 │   壬○○   │刑法第38條第1 項第2 款      │
├──┼──────────────┼─────┼──┼──────┼──────────────┤
│ 17 │手機（NOKIA）序號00000000000│     1    │ 具 │   壬○○   │刑法第38條第1 項第2 款      │
│    │1303                        │          │    │            │                            │
├──┼──────────────┼─────┼──┼──────┼──────────────┤
│ 18 │手機（NOKIA）序號00000000000│     1    │ 具 │   壬○○   │刑法第38條第1 項第2 款      │
│    │5582                        │          │    │            │                            │
├──┼──────────────┼─────┼──┼──────┼──────────────┤
│ 19 │手機（NOKIA）序號00000000000│     1    │ 具 │   壬○○   │刑法第38條第1 項第2 款      │
│    │1302                        │          │    │            │                            │
├──┼──────────────┼─────┼──┼──────┼──────────────┤
│ 20 │手機（NOKIA）序號00000000000│     1    │ 具 │   壬○○   │刑法第38條第1 項第2 款      │
│    │5803                        │          │    │            │                            │
├──┼──────────────┼─────┼──┼──────┼──────────────┤
│ 21 │手機（NOKIA）序號00000000000│     1    │ 具 │   壬○○   │刑法第38條第1 項第2 款      │
│    │3765                        │          │    │            │                            │
├──┼──────────────┼─────┼──┼──────┼──────────────┤
│ 22 │手機（NOKIA）序號00000000000│     1    │ 具 │   壬○○   │刑法第38條第1 項第2 款      │
│    │1872                        │          │    │            │                            │
├──┼──────────────┼─────┼──┼──────┼──────────────┤
│ 23 │手機（NOKIA）序號00000000000│     1    │ 具 │   壬○○   │刑法第38條第1 項第2 款      │
│    │5394                        │          │    │            │                            │
├──┼──────────────┼─────┼──┼──────┼──────────────┤
│ 24 │手機（NOKIA）序號00000000000│     1    │ 具 │   壬○○   │刑法第38條第1 項第2 款      │
│    │6677                        │          │    │            │                            │
├──┼──────────────┼─────┼──┼──────┼──────────────┤
│ 25 │使用過帳號之記事本          │     7    │ 本 │   壬○○   │刑法第38條第1 項第2 款      │
├──┼──────────────┼─────┼──┼──────┼──────────────┤
│ 26 │帳號記事本                  │     1    │ 本 │   丁○○   │刑法第38條第1 項第2 款      │
├──┼──────────────┼─────┼──┼──────┼──────────────┤
│ 27 │高縣屏縣郵局營業處所一覽表  │     4    │ 張 │   丁○○   │刑法第38條第1 項第2 款      │
├──┼──────────────┼─────┼──┼──────┼──────────────┤
│ 28 │空白郵局提款單              │    41    │ 張 │   丁○○   │刑法第38條第1 項第2 款      │
├──┼──────────────┼─────┼──┼──────┼──────────────┤
│ 29 │NOKIA 手機（不包括門號      │     1    │ 支 │   丁○○   │刑法第38條第1 項第2 款      │
│    │0000000000 ）               │          │    │            │                            │
├──┼──────────────┼─────┼──┼──────┼──────────────┤
│ 30 │NOKIA 手機（不包括門號      │     1    │ 支 │   丙○○   │刑法第38條第1 項第2 款      │
│    │0000000000 SIM卡）          │          │    │            │                            │
├──┼──────────────┼─────┼──┼──────┼──────────────┤
│ 31 │郵政跨行匯款申請書1（0000000│          │    │            │                            │
│    │8718）                      │          │    │            │                            │
│    │郵政跨行匯款申請書2（0000000│     3    │ 張 │   丙○○   │刑法第38條第1 項第2 款      │
│    │299640）                    │          │    │            │                            │
│    │郵政跨行匯款申請書3（0000000│          │    │            │                            │
│    │17198）                     │          │    │            │                            │
├──┼──────────────┼─────┼──┼──────┼──────────────┤
│ 32 │國外長傳真單                │     2    │ 張 │   丙○○   │刑法第38條第1 項第2 款      │
├──┼──────────────┼─────┼──┼──────┼──────────────┤
│ 33 │提款卡帳戶餘額查詢單        │     2    │ 張 │   丙○○   │刑法第38條第1 項第2 款      │
├──┼──────────────┼─────┼──┼──────┼──────────────┤
│ 34 │行動電話機（不包括門號      │     1    │ 支 │   戊○○   │刑法第38條第1 項第2 款      │
│    │0000000000SIM卡 ）          │          │    │            │                            │
├──┼──────────────┼─────┼──┼──────┼──────────────┤
│ 35 │計算機                      │     1    │ 台 │   戊○○   │刑法第38條第1 項第2 款      │
├──┼──────────────┼─────┼──┼──────┼──────────────┤
│ 36 │和信電信預付卡（卡號00000000│     1    │ 張 │   丑○○   │刑法第38條第1 項第2 款      │
│    │00000000000）               │          │    │            │                            │
├──┼──────────────┼─────┼──┼──────┼──────────────┤
│ 37 │帳冊                        │     1    │ 本 │   丑○○   │刑法第38條第1 項第2 款      │
├──┼──────────────┼─────┼──┼──────┼──────────────┤
│ 38 │已使用過帳號記事本          │     1    │ 本 │   丑○○   │刑法第38條第1 項第2 款      │
├──┼──────────────┼─────┼──┼──────┼──────────────┤
│ 39 │手機（HYUNDAI）             │     1    │ 具 │   丑○○   │刑法第38條第1 項第2 款      │
├──┼──────────────┼─────┼──┼──────┼──────────────┤
│ 40 │手機（NOKIA）               │     1    │ 具 │   丑○○   │刑法第38條第1 項第2 款      │
├──┼──────────────┼─────┼──┼──────┼──────────────┤
│ 41 │諾基亞手機（不包括門        │     1    │ 支 │   辛○○   │刑法第38條第1 項第2 款      │
│    │號0000000000SIM卡）         │          │    │            │                            │
└──┴──────────────┴─────┴──┴──────┴──────────────┘
